【裁判字號】    88,訴,1434
【裁判日期】    890218
【裁判案由】    殺人未遂
【裁判全文】
~w2z2;臺灣高雄地方法院刑事判決~w1z1;      八十八年度訴字第一四三四號
    公  訴  人  臺灣高雄地方法院檢察署檢察官
    被      告  甲○○
    指定辯護人  本院
右列被告因殺人未遂案件，經檢察官提起公訴（八十八年度偵字第一六六六六號），
本院判決如左：
    主  文
本件公訴不受理。
    理   由
一、公訴意旨係以：被告甲○○與乙○○係房東房客關係，近日因徵收補償費發放事
    宜，互生爭執，於民國八十八年五月十八日下午九時四十分許，在高雄市○○區
    ○○街卅一之一號前，雙方復起口角，甲○○因思自己迭招乙○○欺負，一時忿
    恨難忍，遂萌生殺意，返回自宅拿取自己所有之水果刀一支後，返回上址，走近
    乙○○之身邊，趁其與友人聊天疏未注意之際，直刺洪某腹部一刀，致洪某受有
    穿刺傷長六公分，甲○○抽出水果刀後，再行往洪某腹部次一刀，因洪某以右手
    放於腹部阻擋，因而導致右手肘受有撕裂傷長六公分及三公分，洪某負傷後逃離
    而倖免於難，甲○○亦隨即離去，因認被告涉有刑法第二百七十一條第二項之殺
    人未遂罪嫌。
二、訊據被告甲○○堅詞否認有殺人犯行，辯稱︰因告訴人乙○○要求伊支付一萬元
    租金，且與不知姓名、年籍之男子罵伊，一時氣憤，才返家拿水果刀刺告訴人腰
    部一刀，雙方扭打中，伊拿水果刀揮舞，以致劃傷告訴人右手等語。經查，告訴
    人於本院審理中陳稱︰被告找渠蓋章證明，俾領取搬遷費，有要求被告支付水、
    電費及三個月未付之租金共約新臺幣（下同）一萬元未果，始未蓋章（八十八年
    十月二十日訊問筆錄參照）；被告再度劃傷其第二刀，係因為雙方拉扯中所造成
    的等語（見八十九年二月二日審判筆錄）；又觀諸告訴人所受傷害，乃腹壁穿刺
    傷長六公分，右手肘撕裂傷長六公分、三公分，有高雄醫學院附設中和紀念醫院
    出具之甲種診斷證明書在卷可稽，是被告刺傷告訴人第一刀時，造成告訴人腹壁
    穿刺傷六公分，而告訴人右手肘受撕裂傷乙節，應係被告與告訴人雙方拉扯中，
    被告不慎揮刀所致，殊堪認定。職是之故，被告刺傷告訴人腹壁後，隨即停止持
    刀續刺之動作，應認被告主觀上並無殺人之犯意；且互核上開被告與告訴人之供
    述，被告請求告訴人蓋章證明租用房屋事實，俾領取搬遷費，未料，告訴人竟要
    求其先支付三個月未付之租金及水、電費共約一萬元，才幫被告蓋章證明，被告
    一時氣憤，利令智昏，始犯下右揭犯行，衡情度理，被告與告訴人間雖有嫌隙，
    惟尚不至欲令對方置於死地而後快之程度，被告應無殺害告訴人之動機。綜上所
    述，參酌被告及告訴人所供述之當時情況，被告之動機，及下手之情形及砍向之
    部位，與告訴人受傷之輕重等，被告僅係基於傷害犯意為之，應予認定，故被告
    上開辯解，尚堪採信。
三、核被告所為，係犯刑法第二百七十七條第一項之普通傷害罪，公訴益指認應依刑
    法第二百七十一條第二項之殺人未遂罪處斷，尚有未洽，併予敘明。按告訴乃論
    之罪，告訴人於第一審辯論終結前，得撤回其告訴；又告訴經撤回者，法院應諭
    知不受理之判決，刑事訴訟法第二百三十八條第一項，及第三百零三條第三款定
    有明文。
四、本件被告因殺人未遂案件，經檢察官提起公訴，本院於調查證據後，認被告係犯
    刑法第二百七十七條第一項之普通傷害罪。依同法第二百八十七條前段之規定，
    須告訴乃論。茲據告訴人乙○○於本院審理中，接受被告口頭道歉後，聲請撤回
    其告訴（見八十九年二月二日審判筆錄），揆諸前開說明，逕為諭知不受理之判
    決。
據上論斷，應依刑事訴訟法第三百零三條第三款，判決如主文。
本案經檢察官陳登燦到庭執行職務。
中      華      民      國    八十九    年      二      月     十八     日
                                  臺灣高雄地方法院刑事第四庭
                                      法  官    劉定安
右正本證明與原本無異。
如不服本判決，應於判決送達後十日內，向本院提出上訴狀。
                                      書記官    李文記
中    華    民    國      八十九      年      二      月     二十      日


司法院資訊處製作；財團法人民間司法改革基金會備份。
